【裁判字號】    97,財管,47
【裁判日期】    970610
【裁判案由】    選任遺產管理人
【裁判全文】
臺灣板橋地方法院民事裁定              97年度財管字第47號
聲  請  人  財政部臺灣省北區國稅局
法定代理人  乙○○
上列當事人間聲請選任遺產管理人事件，本院裁定如下：
    主      文
選任財政部國有財產局台灣北區辦事處為被繼承人甲○○（男、
民國○○年○ 月○ 日生、身分證統一編號：Ｚ000000000 號、生前
最後設籍：臺北縣板橋市縣○○道○段241 巷13號、民國96年3
月25日死亡）之遺產管理人。
程序費用由被繼承人甲○○之遺產負擔。
     理     由
一、按繼承開始時，繼承人之有無不明，而無親屬會議或親屬會
    議未於一個月內選定遺產管理人者，利害關係人或檢察官得
    聲請法院選任遺產管理人，並由法院依公示催告程序，定六
    個月以上之期限，公告繼承人，命其於期限內承認繼承；又
    被繼承人之所有繼承人均拋棄其繼承權者，亦準用關於無人
    承認繼承之規定，民法第1177條、第1178條第2 項、第1176
    條第6 項定有明文。
二、本件聲請意旨略以：被繼承人甲○○於民國96年3 月25日死
    亡，其於生前即已與配偶陳碧君離婚，其子林銘烽、林銘隆
    及其孫林聖捷均已拋棄繼承，其父母、祖父母皆歿，其兄弟
    姐妹四人，其中林富吉業於89年4 月12日死亡，其餘林峰仕
    、林月鏡、林月娟等亦均拋棄繼承，惟因被繼承人尚有一筆
    土地公告現值新台幣871,198 元，為免因無人繼承遺產及無
    綜合所得稅納稅義務人，致影響聲請人遺產管理及綜合所得
    稅之徵收，爰依非訟事件法第149 條第1 項規定，聲請選任
    財政部國有財產局為被繼承人之遺產管理人等語。
三、查本件聲請人主張被繼承人甲○○於民國96年3 月25日死亡
    ，其無配偶，其父母、祖父母皆歿，其子、孫及兄弟姐妹等
    人均已拋棄繼承，且被繼承人遺有土地1 筆等，業經聲請人
    提出被繼承人繼承系統表、除戶戶籍謄本、戶籍謄本、本院
    97年5 月6 日板院輔家科春吟字第069748號函影本、被繼承
    人之財政部臺灣省北區國稅局綜合所得稅欠稅查詢情形表影
    本、綜合所得稅核定通知書、財產歸屬資料清單、各類所得
    資料清單、全戶暨個人戶籍資料查詢清單、土地建物查詢資
    料等件為憑，足堪信為真實。
四、從而，聲請人主張前揭等事實，經核尚無不合，且本院審酌
    被繼承人，查無其他繼承人，未能依法選定遺產管理人，而
    被繼承人之財產亟待適當管理為是，準此，本院依法選任財
    政部國有財產局為被繼承人甲○○之遺產管理人。
五、依非訟事件法第157 條，裁定如主文。
中    華    民    國    97    年    6     月    10    日
                  家事庭    法  官  毛崑山
以上正本係照原本作成。
如對本裁定抗告須於裁定送達後10日內向本院提出抗告狀。
中    華    民    國    97    年    6     月    10    日
                            書記官  廖宮仕


司法院資訊處製作；財團法人民間司法改革基金會備份。
